臺灣高等法院高雄分院刑事判決　　　　　　　　　　九十一年度上易字第四一一號
　　上　訴　人
　　即　被　告 甲○○
右上訴人因傷害案件，不服臺灣高雄地方法院九十一年度易字第三一一號中華九十一
年一月三十一日第一審判決（起訴案號：臺灣高雄地方法院檢察署九十年度偵字第二
三二六五號）提起上訴，本院判決如左：
    主  文
上訴駁回。
    事  實
一、甲○○與乙○○係夫妻關係，具有家庭暴力防治法第三條第一款所定配偶之家庭
    成員關係，民國九十年八月十二日十九時三十分許，在高雄市○○區○○路二二
    ０巷六五號五樓（起訴書誤載為高雄市○○區○○路一六七號），因甲○○不同
    意乙○○所提出之離婚條件，並憤而將離婚協議書撕毀，二人因此發生爭吵，乙
    ○○遂拿起面紙盒丟向甲○○，甲○○即基於普通傷害之犯意，趨前將乙○○推
    倒在沙發上，並於乙○○欲起身時，將乙○○壓制在沙發上，致乙○○受有右上
    眼瞼瘀青、右上臂泛紅、右小腿泛紅、右手無明指指甲斷裂之傷害。
二、案經乙○○訴由高雄市政府警察局楠梓分局報告台灣高雄地方法院檢察署檢察官
    偵查起訴。
    理  由
一、訊據上訴人即被告甲○○並不諱言於前揭時地撕毀離婚協議書，且將告訴人乙○
    ○推倒在沙發上並壓制不讓告訴人起身之事實，惟否認有何傷害之犯行，辯稱：
    係因怕告訴人再度拿起桌上之隔熱木板丟過來砸到小孩，始出手推告訴人云云。
二、經查，告訴人所受上開傷害乃係因被告出手所致，業據告訴人指訴綦詳，並有國
    軍高雄總醫院受理家庭暴力事件驗傷診斷書一紙附卷可稽（見警卷第五頁），且
    被告亦坦認有將告訴人推倒、壓制在沙發上之情，衡之常情，被告應可預見其對
    於告訴人施以不法之腕力，必造成傷害，是告訴人之上開傷害乃係被告基於普通
    傷害犯意，所為肢體動作之結果，應堪認定。至被告雖辯稱係為避免告訴人丟隔
    熱木板砸到小孩始出手推告訴人云云，然依當時情形，被告僅須採取將該隔熱木
    板取走或拉住告訴人等較為和平之方式，即可避免小孩遭丟擲之物品砸傷，而無
    須使勁將告訴人推倒且壓制在沙發上，是被告尚難執此推諉責任。綜上，本件事
    證明確，被告傷害犯行洵堪認定。
三、本件被告與告訴人具有夫妻關係，係家庭暴力防治法第三條第一款所定之家庭成
    員；核被告基於普通傷害之犯意，傷害人之身體，係犯刑法第二百七十七條第一
    項傷害罪。其上開犯行同時亦屬家庭暴力防治法第二條第二項之家庭暴力罪，惟
    因家庭暴力防治法之上開規定並無罰則之規定，是以此部分犯行應僅依刑法傷害
    罪之規定予以論罪科刑。
四、原審依刑法第二百七十七條第一項、第四十一條第一項規定，並審酌被告與告訴
    人為夫妻關係，竟以不法之腕力致告訴人身體遭受傷害，且犯後猶圖卸刑責，尚
    無悔意，惟念及告訴人身體所受傷害尚輕，及被告為此犯行之原因、動機，及為
    促其和好如初等一切情狀，量處拘役五十日，並依法諭知如易科罰金，以三百元
    折算一日之折算標準。經核原判決認事用法尚無不合，量刑亦稱妥適，被告上訴
    意旨，仍執陳詞，否認犯罪，空言指摘原判決不當，並無可取，上訴為無理由，
    應予駁回。
據上論斷，應依刑事訴訟法第三百六十八條，判決如主文。
本案經檢察官張金塗到庭執行職務。
中    華    民    國     九十一     年       四       月      十七      日
                              臺灣高等法院高雄分院刑事第四庭
                                  審判長法官  蕭權閔
                                        法官  陳吉雄
                                        法官  陳啟造
右正本證明與原本無異。
不得上訴。
                                      書記官  白  蘭
中    華    民    國     九十一     年       四       月      十九      日
附錄：本判決論罪科刑法條全文
刑法第二百七十七條第一項
傷害人之身體或健康者，處三年以下有期徒刑，拘役或一千元以下罰金。
                                                                        Ｑ
